【裁判字號】    97,訴,876
【裁判日期】    970630
【裁判案由】    毒品危害防制條例
【裁判全文】
臺灣基隆地方法院刑事判決               97年度訴字第876號
公  訴  人  臺灣基隆地方法院檢察署檢察官
被      告  甲○○
上列被告因違反毒品危害防制條例案件，經檢察官提起公訴（
97年度毒偵字第773 號），於本院準備程序進行中，被告就被訴
事實為有罪之陳述，本院合議庭乃裁定由受命法官獨任依簡式審
判程序進行審理，並判決如下：
    主  文
甲○○施用第一級毒品，處有期徒刑月，如易科罰金，以新臺
幣壹仟元折算壹日；又施用第二級毒品，處有期徒刑壹月，如易
科罰金，以新臺幣壹仟元折算壹日，應執行有期徒刑月，如易
科罰金，以新臺幣壹仟元折算壹日。
    事實及理由
一、本件除證據部分補充：「被告甲○○於本院審理中之自白」
    外，餘犯罪事實、證據均引用檢察官起訴書所載（如附件）
    。
二、本件被告甲○○所犯者非為死刑、無期徒刑、最輕本刑為3
    年以上有期徒刑之罪或高等法院管轄第一審案件，其於準備
    程序進行中，先就被訴事實為有罪之陳述，經告知其簡式審
    判程序之旨，並聽取公訴人、被告之意見後，本院依刑事訴
    訟法第273條之1第1 項之規定，裁定由受命法官獨任進行簡
    式審判程序，合先敘明。
三、論罪及科刑之理由：
  (一)查海洛因、甲基安非他命係毒品危害防制條例所列管之第一
    級及第二級毒品，此為該條例第2條第2項第1款及第2款所明
    定。核被告所為，係犯毒品危害防制條例第10條第1 項之施
    用第一級毒品罪及同條例第10條第2項之施用第二級毒品罪
    。被告持有第一級及第二級毒品以供其施用，其持有之低度
    行為應為其施用之高度行為所吸收，不另論罪。又被告所犯
    上開二罪，乃犯各別、行為互殊，應予分論併罰。
  (二)按立法院於86年10月30日三讀通過，87年5月20 日公布，同
    年月22日生效之毒品危害防制條例，該條例對於施用毒品之
    被告改以「治療」、「矯治」為目的，非重在「處罰」，被
    告自96年12月24日起已至衛生署基隆醫院參加美沙冬替代療
    法門診，自97年4月起已連續5次驗尿均呈嗎啡陰性反應，有
    衛生署基隆醫院97年6月24日第007067 號診斷證明書在卷可
    資，前開立法目的已達，若科以最低度刑仍嫌重，爰依刑法
    第59條規定酌量減輕其刑。
  (三)爰審酌被告犯罪之動機、目的、犯罪時所受之刺激、犯罪之
    手段、犯人之生活狀況、品行、智識程度、犯罪所生之危險
    或損害、犯罪後之態度等一切情狀，分別判處如主文所示之
    刑，並依刑法第51條第5款規定定其應執行刑暨諭知易科罰
    金之折算標準。
四、據上論斷，應依刑事訴訟法第273條之1第1項、第299條第1
    項前段，毒品危害防制條例第10條第1項、第2項、第23條第
    2項，刑法第11條前段、第59條、第41條第1項前段、第51條
    第5款，判決如主文。
本案經檢察官乙○○到庭執行職務。
中    華    民    國    97    年    6    月    30    日
                  刑事第三庭法    官  林淑鳳
以上正本證明與原本無異。
如不服本判決應於收受本判決後10日內向本院提出上訴書狀，其
未敘述上訴理由者，並得於提起上訴後10日內向本院補提理由書
狀（均須按他造當事人之人數附繕本）「切勿逕送上級法院」。
中    華    民    國    97    年    6    月    30    日
                            書 記 官  郭廷耀
附錄論罪法條
毒品危害防制條例第10條第1項、第2項
施用第一級毒品者，處 6 月以上 5 年以下有期徒刑。
施用第二級毒品者，處 3 年以下有期徒刑。
附件：
臺灣基隆地方法院檢察署檢察官起訴書
                                     97年度毒偵字第773號
    被      告  甲○○  女  41歲（民國○○年○○月○○日生）
                        住基隆市○○區○○路85巷22號11樓
                        之1
                        國民身份證統一編號：Ｚ000000000號
上列被告因違反毒品危害防制條例案件，業經偵查終結，認應提
起公訴，茲敘述犯罪事實、證據並所犯法條如下：
        犯  罪  事  實
一、甲○○前因施用毒品案件，經臺灣基隆地方法院裁定送令入
    戒治處所施以強制戒治，於民國95年11月21日期滿而執行完
    畢，並由本署檢察官於95年7 月27日，以95年度戒毒偵字第
    19號為不起訴處分確定後；復因施用第一、二毒品案件，經
    本署檢察官於97年1 月23日，以96年度毒偵字第2930號（97
    年度緩字第148 號）為緩起訴處分確定。詎其仍未戒除毒癮
    ，復基於施用第一、二級毒品之犯意，於97年3月4日9 時15
    分許為警採尿前24小時內某時，在不詳處所，以不詳方式，
    施用第一級毒品海洛因；另於同日9 時15分許為警採尿前96
    小時內某時，在不詳處所，以不詳方式，施用第二級毒品安
    非他命。嗣於同日9 時15分，在本署觀護人室採尿送驗，結
    果鴉片類及安非他命類陽性反應，而悉上情。
二、案經本署觀護人室簽分偵辦。
        證  據  並  所  犯  法  條
一、證據：（一）臺灣檢驗科技股份有限公司濫用藥物檢驗報告
    1紙。（二）刑案資料查註紀錄表1份。
二、核被告所為，係犯毒品危害防制條例第10條第1項、第2項之
    施用第一級、第二級毒品罪嫌。其所犯上開2 罪，犯意各別
    ，行為互殊，請分論併罰。
三、依毒品危害防制條例第23條第2項、刑事訴訟法第251條第 1
    項提起公訴。
    此  致
臺灣基隆地方法院
中    華    民    國    97    年    5     月    19    日
                              檢察官  丙  ○  ○
本件正本證明與原本無異
中    華    民    國    97    年    5     月    26    日
                              書記官  洪  欣  悅
附錄所犯法條：
毒品危害防制條例第10條第1項、第2項
    施用第一級毒品者，處 6 月以上 5 年以下有期徒刑。
    施用第二級毒品者，處3年以下有期徒刑。


司法院資訊處製作；財團法人民間司法改革基金會備份。
